臺灣新北地方法院刑事判決
110年度訴字第988號
公  訴  人  臺灣新北地方檢察署檢察官
被      告  黃偉龍


選任辯護人  許培寬律師
上列被告因違反毒品危害防制條例案件，經檢察官提起公訴（11
0年度偵字第8703號），本院判決如下：
    主  文
黃偉龍共同販賣第三級毒品，處有期徒刑貳年。緩刑伍年，緩刑
期間付保護管束，並應向檢察官指定之政府機關、政府機構、行
政法人、社區或其他符合公益目的之機構或團體提供壹佰捌拾小
時之義務勞務。扣案如附表所示之物沒收，未扣案犯罪所得新臺
幣壹佰元沒收，於全部或一部不能沒收或不宜執行沒收時，追徵
其價額。
    事  實
一、黃偉龍知悉愷他命（Ketamine，俗稱K他命）係毒品危害防
    制條例第2條第2項第3款所列管之第三級毒品，不得非法販
    賣，竟與真實姓名、年籍不詳之成年男子，共同基於販賣第
    三級毒品以營利之犯意聯絡，由該名男子先與王柏勝聯繫交
    易毒品事宜，再由該男子與持用附表所示手機之黃偉龍聯繫
    ，指示黃偉龍於民國109年12月6日18時20分許，前往新北市
    ○○區○○街000巷00號樓梯間，以新臺幣（下同）2,000元之價
    格，販賣1公克之愷他命與王柏勝。
二、案經臺北市政府警察局萬華分局報告臺灣新北地方檢察署檢
    察官偵查起訴。
    理  由
一、訊據被告黃偉龍對於上開事實坦承不諱，並有臺灣新北地方
    法院搜索票、臺北市政府警察局萬華分局搜索扣押筆錄、扣
    押物品目錄表、監視器錄影翻拍照片各1份附卷可稽，復有
    附表所示之物扣案可佐，堪認被告任意性自白與事實相符。
    又被告自承有獲利100元乙節，足見其主觀上有營利之意圖
    甚明。從而，本案事證明確，被告犯行堪以認定，應依法論
    科。
二、論罪科刑：
　㈠核被告所為，係犯毒品危害防制條例第4條第3項之販賣第三
    級毒品罪。
　㈡被告與上開真實姓名、年籍不詳之成年男子就上開犯行，有
    犯意聯絡及行為分擔，為共同正犯。
　㈢被告意圖販賣而持有第三級毒品之低度行為，為其販賣之高
    度行為所吸收，不另論罪。
　㈣被告於偵查及審判中均自白犯罪（見偵卷第79頁、本院訴字
    卷第100頁），應依毒品危害防制條例第17條第2項規定，減
    輕其刑。再被告所販賣之毒品數量及價格尚低，相較於長期
    、大量販賣毒品之真正毒梟而言，其對社會秩序與國民健康
    之危害，顯然不成比例，經依上開減刑後，縱量以法定最低
    本刑，與其前揭犯罪情狀相衡，猶嫌過重，不無情輕法重，
    在客觀上足以引起一般人之同情，實有堪資憫恕之情，爰依
    刑法第59條規定減輕其刑，並依刑法第70條規定遞減之。
　㈤按毒品危害防制條例第17條第1項規定所稱之「供出毒品來源
    ，因而查獲其他正犯或共犯者」，係指犯罪行為人供出與「
    本案」該次毒品來源有關之其他正犯或共犯資料，使調查或
    偵查犯罪之公務員得據以對之發動調查或偵查程序，並因此
    而確實查獲其人、其犯行者，始足該當，倘與本案被訴犯行
    不具關聯性之毒品來源，自難認係該條項所規定之供出毒品
    來源。本件被告先前雖供出莊承澔、李信賢、邱冠維，惟經
    本院再加確認後，被告已供稱本次係經邱冠維指示等語（見
    本院訴字卷第63頁），惟員警並未因此查獲邱冠維，有臺北
    市政府警察局萬華分局110年12月8日函暨刑事案件報告書、
    本院公務電話紀錄表各1份在卷可稽（見同上卷第75至81頁
    、第91頁），是此部分自無毒品危害防制條例第17條第1項
    規定之適用。
　㈥爰以行為人之責任為基礎，並審酌被告以上開方式與他人共
    同分工販賣毒品，惟所販賣毒品數量尚屬少量、利潤亦屬微
    薄等犯罪手段，其於警詢時自稱經濟狀況小康，於本院審理
    時自稱目前晚上在吉野家打工，與父母、姐姐同住等生活狀
    況，其先前並無任何犯罪科刑紀錄，可見品行尚可，及其自
    稱目前就讀科技大學二年級之智識程度，暨其始終坦承犯行
    ，且積極供出毒品上游，雖與本件犯行並無關聯，惟仍有助
    於毒品之防制與查緝之犯後態度等一切情狀，量處如主文所
    示之刑。
　㈦末查，被告前未曾因故意犯罪受有期徒刑以上刑之宣告，有
    臺灣高等法院被告前案紀錄表1份在卷可稽，且其於行為時
    ，年紀尚輕，因一時失慮，致犯本罪，犯後已坦承犯行，堪
    認確有悔意，本院信其經此偵、審程序及刑之宣告後，應能
    有所警惕，而無再犯之虞，因認所宣告之刑以暫不執行為適
    當，爰依刑法第74條第1項第1款之規定，併予宣告緩刑5年
    ，並依刑法第74條第2項第5款規定，命被告向檢察官指定之
    政府機關、政府機構、行政法人、社區或其他符合公益目的
    之機構或團體，提供180小時之義務勞務，期能使被告於義
    務勞務過程，確切明瞭其行為所造成之危害，以勵自新。另
    依刑法第93條第1項第2款規定，一併諭知於緩刑期間付保護
    管束，俾能由觀護人予以適當督促，發揮附條件緩刑制度之
    立法美意，以期符合本件緩刑之目的。至被告於本案緩刑期
    間，若違反上開負擔情節重大者，足認原宣告之緩刑難收其
    預期效果，而有執行刑罰之必要者，得由檢察官聲請撤銷緩
    刑之宣告。
三、經查，扣案附表所示之物，為被告供犯本件販賣第三級毒品
    罪所用之物，業據其供承不諱，應依毒品危害防制條例第19
    條第1項沒收之。又被告自承本次交易毒品分得100元報酬等
    語（見偵卷第15頁），核屬其販賣毒品之犯罪所得，雖未扣
    案，仍應依刑法第38條之1第1項前段宣告沒收，並依同條第
    3項規定，諭知於全部或一部不能沒收或不宜執行沒收時，
    追徵其價額。
據上論斷，應依刑事訴訟法第299條第1項前段，判決如主文。
本案經檢察官陳詩詩提起公訴，檢察官秦嘉瑋到庭執行職務。
中　　華　　民　　國　　111 　年　　2 　　月　　23　　日
                  刑事第十二庭  審判長法  官  陳正偉
                                      法  官  鄭淳予
                                      法  官  陳志峯峯
以上正本證明與原本無異。
如不服本判決應於收受送達後20日內向本院提出上訴書狀，並應
敘述具體理由；其未敘述上訴理由者於上訴期間屆滿後20日內向
本院補提理由書（均須按他造當事人之人數附繕本）「切勿逕送
上級法院」。
                                      書記官  喻誠德
中　　華　　民　　國　　111 　年　　2 　　月　　23　　日
附錄本案論罪科刑法條全文：
毒品危害防制條例第4條
製造、運輸、販賣第一級毒品者，處死刑或無期徒刑；處無期徒
刑者，得併科新臺幣三千萬元以下罰金。
製造、運輸、販賣第二級毒品者，處無期徒刑或十年以上有期徒
刑，得併科新臺幣一千五百萬元以下罰金。
製造、運輸、販賣第三級毒品者，處七年以上有期徒刑，得併科
新臺幣一千萬元以下罰金。
製造、運輸、販賣第四級毒品者，處五年以上十二年以下有期徒
刑，得併科新臺幣五百萬元以下罰金。
製造、運輸、販賣專供製造或施用毒品之器具者，處一年以上七
年以下有期徒刑，得併科新臺幣一百五十萬元以下罰金。
前五項之未遂犯罰之。

附表：
編號 物品名稱 備註 1 Iphone 8 plus手機1支